【裁判字號】    95,易,566
【裁判日期】    950609
【裁判案由】    恐嚇取財等
【裁判全文】
臺灣桃園地方法院刑事判決               95年度易字第566號
公  訴  人  臺灣桃園地方法院檢察署檢察官
被      告  辛○○
指定辯護人  本院公設辯護人  丁○○
上列被告恐嚇取財等案件，經檢察官提起公訴（95年度偵字第55
34號），被告自白犯罪，經本院合議庭裁定認由受命法官獨任進
行簡式審判程序，檢察官聲請改依協商程序而為判決，本院判決
如下：
    主  文
辛○○連續竊盜，處有期徒刑捌月；又意圖他人受刑事處分，向
該管公務員誣告，處有期徒刑壹年。應執行有期徒刑壹年陸月。
    事實及理由
一、犯罪事實：
  (一)被告辛○○前因恐嚇、竊盜等罪，分別經臺灣高等法院於民
    國88年3月2日，以87年上易字第5171號判處有期徒刑6月確
    定，於88年11月13日執行完畢、經本院於92年9 月29日，以
    92 年 簡字第129 號判處拘役30日確定，於93年4 月22日易
    科罰金執行完畢；復因竊盜案件，經本院於94年12月12日，
    以94年簡字第2567號判處有期徒刑3 月確定（均不構成累犯
    ）。詎其仍不知悔改，基於意圖為自己不法所有之概括犯意
    ：(1)先於95年1 月21日上午10時30分許，在桃園縣中壢市家
    樂福量販店旁之中山東路與金鋒2 街口，竊取甲○○○持有
    之車牌號碼ＧＳ7-003 號重型機車及車內甲○○○所有之印
    章1 枚、新竹國際商業銀行存摺1 本及金融卡1 張、何寬哲
    所有之日盛商業銀行存摺1 本、黃鳳珠所有之富邦商業銀行
    商及遠東商業銀行存摺各1 本、庚○○所有之紅色皮包、健
    保卡、影印儲值卡、大潤發量販店會員卡及郵局金融卡各1
    只得逞；(2)又於95年1 月底某日，在桃園縣中壢市○○○路
    ○ 段510 號家樂福量販店停車場內，竊取丙○○所有置放於
    車牌號碼ＢＢ9-980 號機車內之身分證、健保卡、該機車之
    行車執照及保險卡各1只；(3)復於同年2月27日凌晨1時40分
    許，在桃園縣中壢市○○○路○ 段510 號家樂福量販店停車
    場內，徒手竊取戊○○所有之車牌號碼CLU-817 號重型機車
    之車牌1 面得逞。
  (二)被告自電視上得知95年2 月20日上午8 時50分許，桃園縣八
    德市○○路○ 段984 號之安泰商業銀行八德分行發生槍擊強
    盜未遂案件，另意圖他人受刑事處分及為自己不法之所有之
    犯意，先於95年2 月20日晚上6 時許，在桃園縣中壢市家樂
    福量販店對面之中山東路2 段481 號前，以謊稱要介紹工作
    為由，向路人乙○○搭訕，並藉以取得乙○○之身分資料，
    隨之於95年2 月20日晚上6 時56分許，在中壢市家樂福量販
    店大門入口處左側公用電話亭，撥打110 報案電話，向該管
    之警察機關謊稱：其友人乙○○與當日電視公布之安泰商業
    銀行八德分行槍擊強盜未遂案件之歹徒很像，且狀況有異，
    該強盜案應係乙○○所為等語，而以欲先使偵查該案之相關
    人員及銀行行員誤認乙○○係該槍擊強盜未遂案件之行為人
    ；被告即於2 日後之95年2 月22日上午11時25分許，在桃園
    縣中壢市○○○路○ 段35號前之公用電話亭，冒用乙○○之
    名義，撥打電話至安泰商業銀行八德分行，向該行襄理己○○恫稱，前幾天槍擊事件係其所為，要己○○不要囉嗦，否
    則再至銀行開槍，準備好新台幣100 萬元等其去拿，並將此
    事記下來等語以為恐嚇之手段，嗣因警嚴密監控並於95年3
    月1 日晚上6 時40分許，在桃園縣中壢市○○○路○ 段家樂
    福量販店前之停車場查獲被告騎乘贓車，而知上情始未得逞
    。被告於本件偵查中並自白上開誣告之情事。
二、證據：
  (一)被告於警訊、偵訊及本院準備程序、審理中之陳述。
  (二)證人甲○○○、廖光妅、戊○○於警訊中之陳述。
  (三)證人乙○○、黃鈺晴、己○○於警訊、偵訊中之陳述。
  (四)贓物領據3 張、中壢市家樂福量販店對面之中山東路2 段48
    1 號之監視錄影帶翻拍照片2 張、中壢市家樂福量販店大門
    入口處之監視錄影帶翻拍照片6 張、被告住處查獲有關槍擊
    搶案之月曆紙1 張。
  (五)行動電話通聯紀錄1份、110電話報案對話內容譯文1份
三、本件經檢察官與被告、辯護人於審判外達成協商之合意且被
    告已認罪，其合意內容為如主文所示。經查前述協商合意並
    無刑事訴訟法第455 條之4 第1 項所列情形之一，檢察官聲
    請改依協商程序而為判決，本院爰不經言詞辯論，於協商合
    意範圍內為協商判決。
四、應適用之法條：刑事訴訟法第299 條第1 項前段，刑法第56
    條、第169 條第1 項、第172 條、第320 條第1 項、第346
    條第1 項、第3 項、第55條、第51條第5 款，罰金罰鍰提高
    標準條例第1條前段。
六、本判決除有刑事訴訟法第455 條之4 第1 項第1 款、第2 款
    、第4 款、第6 款、第7 款所定情形之一，或違反同條第2
    項規定者外，不得上訴。
七、如有前述例外得上訴之情形，又不服本件判決，得自判決送
    達之日起10日內，向本院提出上訴書狀，上訴於第二審法院
    。
中    華    民    國    95    年    6     月    9     日
                        刑事第二庭法  官  潘進順
上列正本證明與原本無異。
如不服本判決，應於判決送達後10日內向本院提出上訴狀 (應附
繕本)， 上訴於第二審法院。
                                  書記官  李佩玲
中    華    民    國    95    年    6     月    12    日
附錄本案論罪科刑依據法條：
中華民國刑法第169條(誣告罪)
意圖他人受刑事或懲戒處分，向該管公務員誣告者，處七年以下
有期徒刑。
意圖他人受刑事或懲戒處分，而偽造、變造證據，或使用偽造、
變造之證據者，亦同。
中華民國刑法第320條(普通竊盜罪、竊佔罪)
意圖為自己或第三人不法之所有，而竊取他人之動產者，為竊盜
罪，處五年以下有期徒刑、拘役或五百元以下罰金。
意圖為自己或第三人不法之利益，而竊佔他人之不動產者，依前
項之規定處斷。
前二項之未遂犯罰之。
中華民國刑法第346條(單純恐嚇罪)
意圖為自己或第三人不法之所有，以恐嚇使人將本人或第三人之
物交付者，處六月以上五年以下有期徒刑，得併科一千元以下罰
金。
以前項方法得財產上不法之利益，或使第三人得之者，亦同。
前二項之未遂犯罰之。


司法院資訊處製作；財團法人民間司法改革基金會備份。
